# 陈版主，以后的房产税、土地使用税等都要入税金及附加吗？

提问人：中国人 1 号 时间：2016-12-19 13:32:02
财会[2016]22号《增值税会计处理规定》 全面试行营业税改征增值税后，“营业税金及附加”科目名称调整为“税金及附加”科目，该科目核算企业经营活动发生的消费税、城市维护建设税、资源税、教育费附加及房产税、土地使用税、车船使用税、印花税等相关税费；利润表中的“营业税金及附加”项目调整为“税金及附加”项目。

回答人：chenyiwei
是。原先在管理费用中核算的税金，今后也移到“税金及附加”科目核算，相应调整利润表的列报内容。

提问人：中国人 1 号 时间：2016-12-20 16:06:54
谢谢陈版主，其附则“2016年 5 月 1 日至本规定施行之间发生的交易由于本规定而影响资产、负债等金额的，应按本规定调整”，如果按照这样，难道 5 月 1 日前入账管理费用不需要进行调整，而且利润表与去年进行同比时也会有影响

回答人：chenyiwei
按照《企业会计准则第 30 号——财务报表列报（ 2014 年修订）》第八条、第十二条的规定，对财务报表的列报应进行同口径调整，包括前期比较数据。

提问人：jiangjian642 时间：2016-12-21 08:57:48
已出具 2015 年审计报告，今年年报审计是否需要调整上期数据。如果调整，是否需要做说明？

回答人：chenyiwei
需要调整。新发布的会计规定导致的列报方式变更。

提问人：木叶白牙 时间：2017-01-16 10:29:19
陈版您好： 这个文件应该怎么理解关于房产税和土地使用税的调整呢？企业自用的办公楼属于企业为组织和管理企业生产经营所发生的费用吧，也要放到税金及附加科目中吗？这个科目名称的变化是要把所有税金及附加都放进去？为何这样调整？

回答人：chenyiwei
我理解今后这个科目将集中核算企业经营中的各项税费，但以下各项除外：（ 1 ）作为价外税的增值税；（ 2 ）企业所得税；（ 3 ）计入资产成本的税项；（ 4 ）代扣代缴税项。

提问人：二月风筝 时间：2017-01-18 22:04:44
陈版主，是不是可以这样理解， 2016 年1-4月，原计入管理费用核算的税金无需调整，5-12月的调整计入“税金及附加”进行核算，同时调整财务报表列报， 2015 年的报表也按同样的思路进行调整。

回答人：chenyiwei
可以这样理解。但目前获得的最新信息是 4 月底前的前期报表列报很可能也无需调整。

提问人：zengfengxia 时间：2017-01-19 11:09:30
陈版，这个税金附加披露的口径看起来扑朔迷离，到底是1-11月按原口径列报， 12 月起调整，还是1-4月按原口径列报， 5 月起调整？从文件来看，似乎是自发布之日起生效，涉及资产负债的自 5 月起调整，税金附加的新的口径列报应该自 12 月发布之日后开始？

回答人：chenyiwei
税金及附加也从 5 月起调整列报？

提问人：shuts32 时间：2017-09-25 16:52:42
税金及附加到底是 5 月份开始按新口径 还是 12 月份开始？

回答人：chenyiwei
从 2016 年 5 月开始。 2016 年 1 ～ 4 月的相关税费仍分别计入营业税金及附加和管理费用等科目。税金及附加科目在 2016 年 5 月之前无发生额。